【裁判字號】    97,交聲,136
【裁判日期】    970513
【裁判案由】    違反道路交通管理處罰條例聲明異議
【裁判全文】
臺灣基隆地方法院交通事件裁定         97年度交聲字第136號
原處分機關  交通部公路總局臺北區監理所基隆監理站
異  議  人
即受處分人  甲○○
                    國民
上列受處分人因違反道路交通管理處罰條例案件，對於交通部公
路總局臺北區監理所基隆監理站於民國97年4 月21日所為之裁決
(基監字第裁42-RA0000000 號），聲明異議，本院裁定如下：
    主  文
異議駁回。
    理  由
一、原處分意旨略以：異議人即受處分人（下稱異議人）甲○○
    所有車號309-MQ號營小客車，於民國97年2 月10日晚間10時
    35分，行經基隆市○○路222 號（長庚醫院前）時，因「闖
    紅燈」違規，經該路口所設置之自動照相儀器拍照，由基隆
    市警察局交通警察隊（下稱舉發單位）員警認異議人有違反
    道路交通管理處罰條例（下稱同條例）第53條第1 項、第63
    條第1 項第3 款之規定，而予以掣單舉發。惟異議人於應到
    案日期前提出申訴，經原處分機關函請原舉發單位調查結果
    ，仍認異議人有上揭之違規行為，原處分機關乃於97年4 月
    21日依道路交通管理處罰條例第53條第1 項、第63條第1 項
    第3 款之規定，裁處異議人罰鍰新臺幣（下同）2,700 元，
    並依同條例第63條第1 項第3 款之規定記違規點數3 點，於
    法並無不合等語。
二、異議意旨略以：本案裁決機關之2張採證照片，其中1張並未
    拍到異議人之車輛，如何認定異議人之車為該照片拍攝之違
    規車輛，為此聲明異議云云。
三、按「汽車駕駛人，行經有燈光號誌管制之交岔路口闖紅燈者
    ，處新臺幣（下同）1,800 元以上5,400 元以下罰鍰，並記
    違規點數3 點，道路交通管理處罰條例第53條第1 項、第63
    條第1 項第3 款分別定有明文。次按行車管制號誌之燈號顯
    示「圓形紅燈」之意義，係車輛面對圓形紅燈表示禁止通行
    ，不得超越停止線或進入路口，此亦於道路交通標誌標線號
    誌設置規則第206 條第1 項第5 款第1 目定有明文。
四、經查異議人對其所有之車號309-MQ號營小客車，於前述時間
    ，行經基隆市○○路222 號（長庚醫院）前乙情，並不爭執
    ，此外復有採證照片2 幀在卷可稽，堪認該車於前述時地，
    確有行駛於前開路段無訛。
五、經查：
    本案2張採證照片上方之欄位中「0000 00-00-00」，顯示拍
    照之時間為97年2 月10日晚間10時35分，又第1 張採證相片
    上方資料欄右側第2 列所示之「R315」，代表異議人車輛在
    紅燈亮起31.5秒時之位置、照面上方資料欄右側第3 列「03
    30」，代表，此時該車後懸部分已超越停止線，顯已有超越
    停止線之事實；再就第2 張採證相片上方資料欄右側第2 列
    所示之「R335」，代表異議人在紅燈亮起33.5秒時之位置，
    且已未見異議人車輛。再細酌本件先後所攝之2 張採證照片
    ，第1 張採證照片攝有異議人所有車號309-MQ之黃色營小客
    車行駛於內側車道，第2 張照片雖未見異議人之車，但比照
    2 張照片，可悉2 張照片右下方（即該道路外側車道）均有
    1 輛車號前4 碼為2871號白色自小客車，佐以第1 張照片中
    異議人車行之方向、位置，堪信異議人之車於第1 張照片拍
    攝後仍往前直行，於拍攝第2 張照片時即已行進路口範圍，
    是異議人辯稱第2 張照片無其所有之車當屬卸責之詞不足採
    信。
六、綜上所述，堪認異議人前開車，於上述時地，確有違規闖紅
    燈之違規事實至明。從而，原處分機關依據道路交通管理處
    罰條例第53條第1 項、第63條第1 項第3 款規定，分別裁處
    罰鍰2,700 元，並依同條例63條第1 項第3 款，記違規點數
    3 點，核無違誤，本件聲明異議為無理由，應予駁回。
七、據上論斷，應依道路交通管理處罰條例第87條第2 項、道路
    交通案件處理辦法第19條，裁定如主文。
中    華    民    國    97    年    5     月    13    日
                  交通法庭法    官  齊潔
以上正本證明與原本無異。
對於本件裁定如有不服，應於送達後5日內， 向本院提出抗告書
狀，敘述抗告之理由，抗告於臺灣高等法院。
中    華    民    國    97    年    5     月    13    日
                          書 記 官  王月娥


司法院資訊處製作；財團法人民間司法改革基金會備份。
